# 求同一控制下合并的前期比较数据追溯调整过程案例

提问人：11111111qq 时间：2018-04-27 08:27:14
在学习同一控制下合并时，前期比较数据追溯调整无案例可供理解，不知道具体操作步骤，瑞华研究 2016 问题 3-2-2下有案例，但是电子版也看不到。能不能麻烦陈版将瑞华研究 2016 问题 3-2-2下案例上传一份，供大家学习下，谢谢！

回答人：chenyiwei
请参考附件。
同一控制下增资实现合并案例.xlsx
(32.79 KB, 下载次数: 778)
2018-4-27 17:18 上传 点击文件名下载附件